【裁判字號】    99,聲,292
【裁判日期】    991210
【裁判案由】    停止執行
【裁判全文】
臺灣板橋地方法院民事裁定               99年度聲字第292號
聲  請  人  李劉菜
            李寶琴
            李佳穎
相  對  人  王啟沼
上列當事人間聲請停止執行事件，本院裁定如下：
    主  文
聲請人供擔保新臺幣壹佰柒拾參萬參仟參佰參拾參元後，本院九
十九年度司執字第四七四五三號拍賣抵押物強制執行事件之強制
執行程序，於本院九十九年度重訴字第四二二號確認債權不存在
等事件判決確定前應暫予停止。
    理  由
一、按強制執行法第18條第2項規定，於對許可強制執行之裁定
    提起抗告程序中，法院尚得因必要情形或依聲請定相當並確
    實之擔保，裁定停止強制執行，則本票經法院裁定准許強制
    執行後，債務人如基於本票債權不存在之原因，提起確認本
    票債權不存在訴訟者，依舉輕明重之法理，自應許其提供擔
    保，停止強制執行，以避免債務人發生不能回復之損害；又
    法院依強制執行法第18條第2項定擔保金額而准許停止強制
    執行之裁定者，該項擔保係備供債權人因停止執行所受損害
    之賠償，其數額應依標的物停止執行後，債權人未能即時受
    償或利用該標的物所受之損害額，或其因另供擔保強制執行
    所受之損害額定之，非以標的物之價值或其債權額為依據（
    最高法院94年度台簡抗字第15號、86年度台抗字第442號裁
    判參照）。
二、查聲請人主張相對人以本院98年度司拍字第2122號本票裁定
    為執行名義，聲請強制執行拍賣聲請人所有坐落台北縣新莊
    市○○段102、102之1、102之2地號土地持分4分之1，現為
    本院99年度司執字第47453號拍賣抵押物強制執行事件（下
    稱系爭執行事件，執行抵押債權金額為新台幣〈下同〉800
    萬元）執行中，惟聲請人前已提起本院99年度重訴字第422
    號確認債權不存在等事件（下稱系爭本案事件），起訴請求
    確認上開抵押債權不存在等情，業據本院調取系爭執行事件
    及系爭本案事件卷宗查明屬實，依首揭說明，聲請人聲請供
    相當擔保而停止執行，自屬應予准許。本院以系爭本案事件
    係得上訴第三審，參考各級法院辦案期限實施要點規定，其
    第一、二、三審審判案件之期限分別為1年4月、2年、1年，
    合計4年4月，依債權金額年息百分之5之法定利息計算，聲
    請人提起確認債權不存在等之訴，聲請供擔保而停止執行，
    致相對人執行延宕所可能遭受之損害額約為173萬3,333元（
    8,000,000×5%〈4＋4/12〉＝1,733,333.33，元以下四捨
    五入），爰酌定擔保金額如主文所示。
三、依強制執行法第18條第2項，裁定如主文。
中    華    民    國    99    年    12    月    10    日
                  民事第二庭    法  官  連士綱
以上正本係照原本作成
如對本裁定抗告，應於收受裁定正本送達後10日內向本院提出抗
告狀，並繳納抗告裁判費新台幣1,000元整。
中    華    民    國    99    年    12    月    10    日
                                書記官  吳俞玲

司法院資訊處製作；財團法人民間司法改革基金會備份。
